---
title: "clustering"
author: "octopus"
date: "April 4, 2017"
output: html_document
---

```{r setup, message=FALSE}
library(DESeq2)
library(ggplot2)
library(pheatmap)
library(amap)
library(dbscan)
options(width=120)
```

Чаще всего при работе с данными экспрессии используется две кластеризации: иерархическая кластеризация в пространстве образцов и K-means в пространстве генов.

В обоих случаях, мы будем использовать корреляцию (между образцами и между генами) как меру похожести для нашей кластеризации. И соотвественно 1 - cor(x, y) – как меру “непохожести”.

Также в обоих случаях, мы сначала оставим только 8000 самых сильно эспрессированных генов. Это делается за тем, что мало экспрессированные гены привносят шум в “паттерны” экспрессии, а так же невольно завышают корреляцию между образцами: ведь они слабо экспрессированы во всех образцах.

## Задание 1: иерархическая кластеризация (для обнаружения аутлаера)

Возьмем весь датасет с аутлаером
Создадим DeseqDataSet объект (дизайн не важен)
Оставим только 8000 экспрессированых генов

```{r load, cache=TRUE, message=FALSE}
counts <- read.csv("GSE89225_Illumina_counts.csv", row.names=1)
conditions <- read.csv("conditions.csv", row.names=1)
mart <- read.table("human_mart.txt", sep="\t", header=1, check.names = F)

dds <- DESeqDataSetFromMatrix(countData = counts,
                              colData = conditions,
                              design = ~ tissue + cells)

dds_high_expr <- dds[order(rowSums(counts(dds)), decreasing = TRUE), ][1:8000, ]
dds_high_expr <- DESeq(dds_high_expr)
```

Используем rlog(dds) для получения логарифмированных значений экспрессии
Посчитаем корреляции между образцами используя cor (результатом будет матрица размера m×m, где m – количество образцов)
```{r}
dds_high_expr_log_cor <- cor(assay(rlog(dds_high_expr)))
dds_high_expr_log_cor[1:2, ]
```

Посчитаем матрицу “непохожести” 1 - cor, и dist объект для этой матрицы
```{r}
dds_high_expr_log_revcor <- 1 - dds_high_expr_log_cor
dds_high_expr_log_revcor_dist <- dist(dds_high_expr_log_revcor)
```

Сделаем кластеризацию с помощью функции hclust, используя три разных метода “связывания” объектов в группы: average, complete and single
Построим для каждой график с помощью plot
```{r}
average_bind <- hclust(dds_high_expr_log_revcor_dist, method="average")
complete_bind <- hclust(dds_high_expr_log_revcor_dist, method="complete")
single_bind <- hclust(dds_high_expr_log_revcor_dist, method="single")

plot(as.dendrogram(average_bind), ylab = "Height", xlab = "cors \n hclust (*, \"average\")", main = "Cluster Dendrogram")

plot(as.dendrogram(complete_bind), ylab = "Height", xlab = "cors \n hclust (*, \"complete\")", main = "Cluster Dendrogram")

plot(as.dendrogram(single_bind), ylab = "Height", xlab = "cors \n hclust (*, \"single\")", main = "Cluster Dendrogram")
```

## Задание 2: K-means для описания паттернов экспрессии

Возьмем весь датасет без аутлаера
Создадим DeseqDataSet объект (дизайн не важен)
Оставим только 8000 экспрессированных генов

```{r deseq_prep2, cache=TRUE, message=FALSE}
counts$treg_NBP_patient3 <- NULL
conditions <- conditions[rownames(conditions) != "treg_NBP_patient3",  ]

dds <- DESeqDataSetFromMatrix(countData = counts,
                              colData = conditions,
                              design = ~ tissue + cells)

dds_high_expr <- dds[order(rowSums(counts(dds)), decreasing = TRUE), ][1:8000, ]
dds_high_expr <- DESeq(dds_high_expr)
```

Используем rlog(dds) для получения логарифмированных значений экспрессии
```{r}
dds_high_expr_log <- assay(rlog(dds_high_expr))
dds_high_expr_log[1:2, ]
```

Используем функцию Kmeans из пакета amap с методом “correlation”, c количеством кластеров равным 6. (Вы можете выбрать своё количество кластеров), и максимальным количеством итераций равным 20000
После этого вы можете достать соотвествие каждого гена кластеру с помощью элемента листа с названием “cluster”
```{r}
clustering <- Kmeans(dds_high_expr_log, 6, method="correlation", iter.max=20000)
head(clustering$cluster)
```

После этого от вас потребуется эту кластеризацию изобразить на хитмапе: гены должны быть отсортированы по кластерам, а столбцы сначала по клеткам, а затем по тканям.
```{r}
to_visualise <- dds_high_expr_log[order(clustering$cluster), order(conditions[, 2], conditions[, 1])]
to_visualise <- t(apply(to_visualise, 1, function(r) {
  (r - min(r)) / (max(r) - min(r))
}))

pheatmap(to_visualise, 
         show_rownames = F, cluster_rows = F,
         cluster_cols=F,
         annotation_col = conditions,
         annotation_row = data.frame(cluster = as.factor(clustering$cluster)))

# dev.off()
```


## Задание 3: Density based algortihms (DBSCAN) для нахождения “плотных” кластеров без априорного знания их числа 
### *но аргументы ϵ и k мы всё же сами подбираем

В архиве находится файлик projection.csv, который содержит в себе результаты анализа данных single-cell RNA-seq, а именно tSNE-проекции всех клеток. По сути каждая клетка здесь определена в двумерном пространстве, и клетки, транскрипционные профили которых бризки друг к другу, находятся на этой проекции близко, а те, что транскрипционно различаются, – находятся дальше.

Базовая концепция алгоритма DBSCAN очень простая – для каждой точки, мы можем посмотреть количество точек-соседей, которые находятся к ней ближе какого-то расстояния ϵ. Если количество точек в этой ϵ-окрестности больше или равно заранее определенному числу k, и какие-то из этих точек-соседей уже лежат в кластере – то нашу точку можно в этот кластер добавить.

Пакет dbscan доступен из CRAN, функция dbscan принимает, кроме объекта с точками в пространстве, два аргумента: радиус окружности вокруг точки ϵ, в которой мы пытаемся найти достаточноe число соседей, и достаточно число соседей k в этой окружности.

```{r}
projection <- read.csv("projection.csv")
projection <- projection[ , 2:3]
projection_dbscan <- dbscan(projection, eps = 4, minPts = 7)
cluster <- as.factor(projection_dbscan$cluster)

ggplot(projection, aes(x = TSNE.1, y = TSNE.2)) +
  geom_point(size = 2)  +
  xlab("TSNE.1") +
  ylab("TSNE.2")

ggplot(projection, aes(x = TSNE.1, y = TSNE.2, col = cluster)) +
  geom_point(size = 2) + 
  xlab("TSNE.1") +
  ylab("TSNE.2")
```