---
title: "sql intro"
author: "kzaitsev"
date: "April 15, 2017"
output: html_document
---
## Библиотеки, которые нам понадобятся
```{r libs, warning=F, message=F}
library(RSQLite)
library(DBI)
```

## Workflow работы с бд

* Создай соединение
* Создадим наши таблицы
* Disconnect

```{r setup, warning=FALSE, message=F, cache=TRUE}
mydb <- dbConnect(RSQLite::SQLite(), "test.sqlite")

dbListTables(mydb)

lines <- readLines("creation.sql")
command <- paste(lines, collapse = " ")
commands <- strsplit(command, ";")[[1]]

tmp <- sapply(commands, dbExecute, conn=mydb)
dbDisconnect(mydb)
```

## SELECT

Команда SELECT отвечает за выемку данных из баз данных, в общем случае синтаксис SELECT очень длинный, но мы начнем с простого, постепенно увеличивая нашу конструкцию.


Базовый синтаксис: 

1. SELECT ЧТО FROM ОТКУДА;
2. SELECT column_name1, column_name2 from table;
3. SELECT * from table;


```{r}
mydb <- dbConnect(RSQLite::SQLite(), "test.sqlite")
dbListTables(mydb)
head(dbGetQuery(mydb, "SELECT * FROM students;"))
head(dbGetQuery(mydb, "SELECT name, year FROM students;"))
head(dbGetQuery(mydb, "SELECT * from courses;"))
```

## WHERE

Конечно, нам можем понадобится не вся таблица, а лишь успевамость студентов за этот год, например. Для этого мы можем указать, ту часть отношения, которая нам интересна, с помощью ключевого слова WHERE.

1. SELECT ЧТО FROM ОТКУДА WHERE условие;
2. SELECT * FROM students WHERE year = 2016;
```{r}
dbGetQuery(mydb, "SELECT * FROM students WHERE year = 2016");
dbGetQuery(mydb, "SELECT count(*) FROM students WHERE year = 2016");
```

## JOINS 

Это всё, конечно, весело, но достаточно бесполезно, пока мы не смотрим на оценки

```{r}
head(dbGetQuery(mydb, "SELECT * FROM scores;"));
```

Мы бы хотели получить имена студентов для оценок. Для этого мы можем написать Join

1. SELECT * FROM table1 join table2 using (colname1, colname2);
2. SELECT * FROM table1 join table2 on colname1=colname2 (or another expression);
3. SELECT * FROM table1 natural join table2;

```{r}
head(dbGetQuery(mydb, "SELECT * FROM scores natural join students;"));
head(dbGetQuery(mydb, "SELECT * FROM scores join students using (student_id);"));
head(dbGetQuery(mydb, "SELECT * FROM scores join students where students.student_id = scores.student_id;"));
```

## We gotta go deeper: MORE JOINS

```{r}
head(dbGetQuery(mydb, "SELECT name, course_name, score FROM 
                scores natural join courses NATURAL JOIN students;"));
```


## Aggregation

```{r}
dbGetQuery(mydb, "SELECT name, sum(score) / 3.0 as mean FROM 
                  scores natural join courses NATURAL JOIN students 
                  where year = 2016 
                  group by student_id 
                  order by mean desc")

dbGetQuery(mydb, "SELECT year, count(DISTINCT student_id), sum(score) * 1.0 / count(student_id) as mean FROM 
                  scores natural join courses NATURAL JOIN students 
                  group by year 
                  order by mean desc")
```